【裁判字號】    96,交聲,1848
【裁判日期】    970430
【裁判案由】    交管條例聲異
【裁判全文】
臺灣板橋地方法院刑事裁定            96年度交聲字第1848號
原處分機關  交通部公路總局臺北區監理所
異  議  人
即受處分人  甲○○
上列異議人即受處分人因違反道路交通管理處罰條例案件，對於
交通部公路總局臺北區監理所於民國96年11月9日以北監營裁字
裁40-A00000000號所為之裁決處分（原舉發案號：北巿警交大字
第A00000000號），聲明異議，本院裁定如下：
    主  文
異議駁回。
    理  由
一、本件原處分意旨略以：異議人即受處分人甲○○所有之車號
    A3E-962號重型機車，於民國96年8月24日上午7時23分許，
    因行駛於臺北巿萬華區○○街時，有「跨越分向限制線駛入
    來車道」之違規，經警拍照存證後逕行舉發，嗣經原處分機
    關依道路交通管理處罰條例第45條第3款規定，裁處罰鍰新
    臺幣900元，並記違規點數1點。
二、異議意旨略以：異議人當時先於台北市○○區○○街109 號
    早餐店購買早餐後，欲騎車至對向車道，如不跨越雙黃線，
    就必須以直角方式行駛，以當時的車流量而言是相當危險的
    ，是其本人並沒有跨越雙黃線的意圖，爰請求撤銷原處分云
    云。
三、按汽（機）車駕駛人，爭道行駛有不依規定駛入來車道，處
    600元以上1800元以下罰鍰，並予記違規點數1點，道路交通
    管理處罰條例第45條第3款定有明文。
四、經查：本件異議人即受處分人甲○○所有之車號A3E-962號
    重型機車，於民國96年8月24日上午7時23分許，因行駛於臺
    北巿萬華區○○街時，有「跨越分向限制線駛入來車道」之
    違規，經警拍照存證並逕行舉發等事實，有臺北巿政府警察
    局96年9月3日北巿警交大字第A00000000號舉發違反道路交
    通管理事件通知單乙紙在卷可憑，並經臺北市政府警察局萬
    華分局96年10月16日以北市警萬分交字第09633561100號函
    認異議人甲○○所有之A3E-962號機車於前揭時地，未能遵
    守交通標線之規定，跨越雙黃線駛入來車道，不僅妨礙行車
    秩序更影響行車安全，違規事實明確，舉發行為無誤，亦有
    上開書函乙份在卷可稽。異議人雖執前詞置辯，然查：
（一）、異議人甲○○既自承當時其購買早餐後，欲駛入對向車
        道始遭員警拍照舉發，足見本件違規駕駛人，確為異議
        人甲○○無誤，於此合先敘明。
（二）、次查，本件違規路段車道空間之配置、分向限制線之劃
        設等，乃公路主管機關為保障公眾行車安全之專業性規
        劃，任何道路駕駛人均應遵循相關標誌、標線或號誌之
        指示，尚不得任由駕駛人依其個人之主觀看法或便利性
        ，而恣意主張可不遵守道路交通標誌、標線、號誌行車
        ，否則必將造成道路行車之重大安全危害。查異議人於
        系爭違規地點欲騎乘機車至對向車道時，本應依循該路
        段交通標誌、標線、號誌之指示，採取合法且安全之方
        式轉入對向車道（例如行駛至路口二段式左轉），惟
        本件異議人竟為圖便利，逕自於劃設有不得跨越之分向
        線（即雙黃線）路段駛入對向車道，置其他往來車輛危
        險於不顧，顯然已違反上開道路交通管理處罰條例第45
        條第3 款之規定甚明，其主張對向車流量大而必須跨越
        雙黃線等語，亦屬無據。
五、綜上所述，異議人確有於前揭時間地點，騎乘機車跨越分向
    限制線而駛入來車道之違規行為甚明。原處分機關據以援引
    道路交通管理處罰條例第45條第3款及違反道路交通管理事
    件統一裁罰基準表，對異議人之上揭違規行為，裁處罰鍰新
    臺幣900元，並記違規點數一點，依法並無違誤。是本件異
    議為無理由，應予駁回。
據上論斷，應依道路交通案件處理辦法第19條，裁定如主文。
中    華    民    國    97    年    4     月    30    日
                    交通法庭  法  官 陳坤地
上列正本證明與原本無異。
如不服本裁定，應於裁定送達後5日內向本院提出抗告狀。
                              書記官 林壯隆
中    華    民    國    97    年    5     月    5     日


司法院資訊處製作；財團法人民間司法改革基金會備份。
